【裁判字號】    99,交聲,951
【裁判日期】    990716
【裁判案由】    交管條例聲異
【裁判全文】
臺灣板橋地方法院交通事件裁定         99年度交聲字第951號
原處分機關  交通部公路總局臺北區監理所板橋監理站
異  議  人
即受處分人  甲○○
上列受處分人因違反道路交通管理處罰條例事件，對於交通部公
路總局臺北區監理所板橋監理站中華民國99年3 月31日所為之處
分（原處分案號：板監裁字第裁41-C00000000號），聲明異議，
本院裁定如下：
    主  文
異議駁回。
    理  由
一、按道路交通管理處罰條例所稱之汽車，包括機器腳踏車，道
    路交通管理處罰條例第3 條第8 款已有明定。次按汽車駕駛
    人，行經有燈光號誌管制之交岔路口闖紅燈者，處新臺幣（
    下同）一千八百元以上五千四百元以下罰鍰；又汽車駕駛人
    駕駛汽車違反道路交通管理處罰條例第53條規定者，除應依
    該條所規定之罰鍰處罰外，並予記違規點數三點，道路交通
    管理處罰條例第53條第1 項、第63條第1 項第3 款分別定有
    明文。
二、本件異議人即受處分人甲○○於民國99年3 月4 日晚上7 時
    10分許，騎乘車牌號碼JD8-083 號普通重型機車，途經臺北
    縣永和市○○路○ 段與保福路2 段設置有燈光號誌管制之交
    岔路口時，因闖紅燈直行，而為臺北縣政府警察局交通警察
    大隊永和分隊警員林于翔以受處分人騎乘機車有違反前揭道
    路交通管理處罰條例第53條第1 項規定之行為製單舉發，受
    處分人收受舉發單後，於應到案日期前向原處分機關提出陳
    述，經原處分機關函請舉發機關調查結果，仍認受處分人有
    上述違規行為，原處分機關乃依道路交通管理處罰條例第53
    條第1 項、第63條第1 項第3 款（裁決書漏引項第3 款，應
    予補正）、違反道路交通管理事件統一裁罰基準表之規定，
    於99年3 月31日裁處受處分人罰鍰一千八百元，並記違規點
    數三點。
三、訊據受處分人甲○○固坦承於上揭時間，確有騎乘機車沿臺
    北縣永和市○○路○ 段直行通過保福路2 段交岔路口，欲直
    行至永和路右轉之事實，惟矢口否認有何闖紅燈之違規行為
    ，辯稱：舉發員警並不是在當下違規地點舉發，也沒有任何
    證據證明伊有違規，伊本人也不知道是否有違規，希望舉發
    員警或交通管理單位提供證據證明伊有違規，不然豈能隨便
    說伊違規？若能證明伊有違規或是員警於當下的路口攔伊下
    來，讓伊知道確有違規，身為社會一份子，該繳的罰鍰伊一
    定會繳云云。然查，臺北縣永和市○○路○ 段與保福路2 段
    交岔路口設置有燈光號誌管制一節，受處分人並不否認。又
    受處分人騎乘機車於前揭時地違規闖紅燈而經警舉發等情，
    業據證人即目睹受處分人騎乘機車違規行駛之警員林于翔於
    本院99年5 月18日調查時，以具結擔保其供述之真實性，並
    在負擔偽證罪之處罰心理下證稱：本件舉發單是攔停當時填
    載，時間、地點均無誤，當時伊是執行下午4 時至6 時的機
    車巡邏勤務，伊在中山路與保福路口的保福路上，目睹受處
    分人騎乘一輛重型機車，從中山路1 段往永和路的方向直行
    闖紅燈，當時伊是在保福路2 段，行向是綠燈，所以就左轉
    中山路1 段尾隨受處分人將其攔停；當時伊的行向是綠燈，
    而且是晚上，可以很清楚看到受處分人行向的號誌是紅燈，
    車流量普通，有一輛普通重型機車在停等，在受處分人行車
    前後並無其他人與其一起闖紅燈；後來伊是在該目睹受處分
    人違規的路口相隔約一、二百公尺才攔停受處分人，因為受
    處分人闖紅燈過去有一定的速度，伊尾隨跟過去還要一些距
    離才能攔停，在其尾隨期間並無其他人車穿插在伊與受處分
    人之間，沒有誤認的情形；伊在攔停受處分人後雙方有對話
    ，一開始受處分人有說不知道，在想東西，沒有看到等語，
    如果要開單的話，是否可開未帶行照、駕照，伊有表示應依
    違規事實舉發，受處分人還問伊闖紅燈要罰多少錢，伊回答
    一千八百元後，受處分就說要提出申訴，伊就告知其可向監
    理站申訴或聲明異議，受處分人並有當場簽收舉發單等語，
    並提出其繪製之舉發違規路口現場圖卷附參憑。按證人林于
    翔乃為原處分機關所認定受處分人有前開騎乘機車違規行為
    之原證人，其並到庭在本院法官面前以言詞供述本件訴訟上
    之待證事實–即受處分人有前開違規事實，本院由其上述證
    述已得有受處分人確有上開違規行為之心證，且於本件卷存
    證據資料內並無任何積極證據足以證明證人林于翔上開證詞
    係屬虛偽，亦無足以令人顯信證人之證述為不可採之品性證
    據或前科證據存在，本院自不得僅以證人係本件製單舉發之
    員警而全盤抹煞其在訴訟上所具有之原證人資格。至於受處
    分人坦言不知道自己有無闖紅燈，因為警察距離路口很遠才
    將其攔停，希望能調取該路口之監視錄影紀錄查明等語，惟
    此經本院向臺北縣政府警察局永和分局函查後，該分局業已
    查覆並無監視錄影畫面可供調查，有該分局99年6 月8 日北
    縣警永交字第0990018676號函附卷可參，上開證人既已證述
    綦詳，倘無其他事證足使本院對證人所供述受處分人違規之
    行為產生任何合理之懷疑，甚至可證實有何舉發程序不合法
    之情事，自無從捨棄上開證述不採，逕為有利受處分人之事
    實認定。從而受處分人雖以前開情詞為辯，尚難認為可採，
    本件事證明確，受處分人有上述違規行為洵堪認定。
四、綜上所述，受處分人確有騎乘機車在上開時地行經有燈光號
    誌管制之交岔路口闖紅燈之違規行為，是以原處分機關依前
    揭道路交通管理處罰條例第53條第1 項、第63條第1 項第3
    款、違反道路交通管理事件統一裁罰基準表之規定，裁處受
    處分人罰鍰一千八百元，並記違規點數三點，核無違誤，本
    件受處分人聲明異議為無理由，自應將其異議駁回。
據上論斷，應依道路交通案件處理辦法第19條，裁定如主文。
中    華    民    國    99    年    7     月    16    日
                    交通法庭    法  官  張江澤
以上正本證明與原本無異。
如不服本裁定，應於送達後5日內，向本院提出抗告狀。
                                書記官  梁宜庭
中    華    民    國    99    年    7     月    19    日

司法院資訊處製作；財團法人民間司法改革基金會備份。
